臺灣臺南地方法院刑事判決　　　　　　　100年度易字第729號
公　訴　人　臺灣臺南地方法院檢察署檢察官
被　　　告　楊宗勳
　　　　　　簡良慶
上列被告因傷害案件，經檢察官提起公訴（99年度調偵字第1191
號），本院判決如下：
    主  文
本件公訴不受理。
    理  由
一、公訴意旨略以：被告楊宗勳、簡良慶均係臺南市○○區○○
    路一號「大臺南觀光漁市場」攤販。被告楊宗勳、簡良慶於
    民國九十九年四月三日下午五時二十分許，在上開漁市場三
    九號攤位前，因攤位問題起爭執，詎二人竟均基於傷害人之
    身體之犯意，徒手毆打對方，致被告楊宗勳受有頭部紅腫之
    傷害（簡良慶則未成傷），王碧戀（亦為上開漁市場攤販）
    見狀即趨前勸架，被告簡良慶又基於傷害之犯意，出拳毆打
    王碧戀之頭部，致王碧戀受有頭部外傷之傷害，被告楊宗勳
    隨即至該市場六二號攤位，持二把生魚片刀欲揮砍被告簡良
    慶，被告簡良慶見狀旋即轉身逃離，惟於逃跑過程不慎跌倒
    在地，被告楊宗勳竟乘機持上開生魚片刀將其中1把刺入簡
    良慶左胸，致被告簡良慶受有左胸壁撕裂傷之傷害，被告簡
    良慶為阻止被告楊宗勳繼續攻擊，立即徒手抓住被告楊宗勳
    之手部，並將生魚片刀從自身胸口拔出，於拔刀過程造成被
    告簡良慶左小指遠端指節裂傷，斯時王碧戀上前制止，過程
    中不慎致自己左手手指撕裂傷、左手臂及腕部撕裂傷等傷害
    ，被告楊宗勳則因持刀刺向被告簡良慶及與被告簡良慶拉扯
    過程中，不慎劃傷自己，致被告楊宗勳左手前臂撕裂傷併屈
    腕肌腱部分斷裂及淺層橈側神經部分斷裂。嗣經警據報前往
    處理，當場扣得上揭生魚片刀二把，因認被告楊宗勳、簡良
    慶涉犯刑法第二百七十七條第一項之傷害罪嫌。
二、按告訴乃論之罪，告訴人於第一審辯論終結前得撤回其告訴
    ，又告訴經撤回者，應諭知不受理之判決，刑事訴訟法第二
    百三十八條第一項、第三百零三條第三款分別定有明文。
三、查本件告訴人楊宗勳、王碧戀、簡良慶告訴被告簡良慶、楊
    宗勳傷害案件，起訴書認係觸犯刑法第二百七十七條第一項
    之傷害罪，依同法第二百八十七條規定，須告訴乃論。茲據
    告訴人具狀撤回告訴，有撤回告訴狀三紙在卷可佐，依照首
    開說明，本件爰不經言詞辯論，逕為諭知不受理之判決。
四、據上論斷，應依刑事訴訟法第三百零三條第三款、第三百零
    七條判決如主文。
中    華    民    國   100    年    8     月    2     日
                  刑事第十一庭  法  官  鍾邦久
以上正本證明與原本無異。
如不服本判決應於收受本判後10日內向本院提出上訴書狀，並應
敘述具體理由。其未敘述上訴理由者，應於上訴期間屆滿後20日
內向本院補提理由書狀（均須按他造當事人之人數附繕本）「切
勿逕送上級法院」。
                                書記官  蔡志賢
中    華    民    國   100    年    8     月    2     日